【裁判字號】    89,自,33
【裁判日期】    890822
【裁判案由】    傷害
【裁判全文】
臺灣屏東地方法院刑事判決                            八十九年度自字第三三號
    自  訴  人  甲○○
    被      告  乙○○
    被      告  丙○○
右列被告等因傷害案件，經自訴人提起自訴，本院判決如左︰
    主  文
乙○○傷害人之身體，處罰金壹仟元，如易服勞役以參佰元折算壹日。
丙○○無罪。
    事  實
一、乙○○於民國（下同）八十九年一月九日下午三時三十分許，在屏東縣萬巒鄉○○村○○路四十三號前空地整地，遭自訴人阻止，雙方發生爭執，一言不合，乙○○即出手毆打甲○○，致甲○○受有左顳部左下顎挫傷、血腫、右腕右中指、
    左前臂挫傷血腫等傷害。
二、案經甲○○提起自訴。
    理  由
壹：有罪部分：
一、訊據被告乙○○矢口否認前揭犯行，辯稱：是自訴人出手打人，伊係出於防衛，
    並未出手打人云云，惟查右揭事實，業據自訴人甲○○於本院審理時指訴綦詳，
    核與在場證人丁○○於八十九年二月二十九日偵字第一二五七號偵查中結證稱當
    時看見被告（即自訴人）和老闆（乙○○）發生口角，並進而發生扭打，老闆娘
    （丙○○）去拉老闆等情節相符。被告乙○○空言諉卸之詞，無從採信。此外，
    自訴人受有前開傷害，則有財團法人大順綜合醫院診斷證明書影本一紙在卷可稽
    。被告乙○○罪證明確，犯行洵堪認定。
二、核被告乙○○所為，係犯刑法第二百七十七條第一項之罪。審酌被告乙○○一時
    失慮，因細故即大打出手，犯後未與被害人達成和解態度不佳等一切情狀，量處
    如主文所示之刑，並諭知易科罰金服勞役之折算標準。
貳：無罪部分
一、自訴意旨略以：被告丙○○與乙○○（前揭有罪部分）係配偶關係，八十九年一
    月九日下午三時三十分許，在屏東縣萬巒鄉○○村○○路四十三號前空地整地，
    遭自訴人阻止，雙方發生爭執，一言不合，被告丙○○與乙○○即聯手毆打甲○○，致甲○○受有左顳部左下顎挫傷、血腫、右腕右中指、左前臂挫傷血腫等傷
    害，因認被告丙○○共同涉罪嫌云云。
二、按犯罪事實應依證據認定之，無證據不得推定其犯罪事實；又不能證明被告犯罪
    者，應諭知無罪之判決，刑事訴訟法第一百五十四條、第三百零一條第一項分別
    定有明文。
三、本件自訴人認被告丙○○涉有共同傷害罪嫌，無非係以被告與乙○○係配偶關係
    ，且共同出手毆打其身體。惟查：自訴人於案發當日與乙○○因細故爭執進而發
    生扭打，被告係因要去拉乙○○離開等情，業據在場證人丁○○於八十九年二月
    二十九日偵字第一二五七號偵查中及本院審理時結證屬實，有偵查卷及審理筆錄
    附卷可稽。此外復查無其他積極證據足資證明被告涉有自訴人所指前揭共同傷害
    之犯行，其犯罪之事實即屬不能證明，揆諸前開說明，應為無罪之諭知。
據上論斷，應依刑事訴訟法第三百四十三條、第二百九十九條第一項前段、第三百零
一條第一項，刑法第二百七十七條第一項、第四十二條第二項，罰金罰鍰提高標準條
例第一條前段、第二條，判決如主文。
中      華      民      國      八十九      年      八    月  二十二    日
                                      臺灣屏東地方法院刑事第二庭
                                          審判長法  官 吳永宋
                                                法  官 林昌義
                                                法  官 何清富
右正本證明與原本無異。
對於本判決如有不服應於收受送達後十日內向本院提出上訴書狀上訴於台灣高等法院
高雄分院並按他造當事人之人數附具繕本。
                                                 書記官   謝天祥
中     華      民     國     八十九      年      八   月    二十四     日
附錄本判決論罪之法條：刑法第二百七十七條


司法院資訊處製作；財團法人民間司法改革基金會備份。
